【裁判字號】    98,易,1017
【裁判日期】    980424
【裁判案由】    詐欺
【裁判全文】
臺灣臺中地方法院刑事判決              98年度易字第1017號
公  訴  人  臺灣臺中地方法院檢察署檢察官
被      告  丁○○
                    （現羈押在臺灣臺中看守所）
上列被告因詐欺案件，經檢察官提起公訴（98年度偵字第5423號
），本院合議庭裁定由受命法官獨任進行簡式審判程序，判決如
下：
    主    文
丁○○共同意圖為自己不法之所有，以詐術使人將本人之物交付
，累犯，處有期徒刑壹年。
    犯罪事實
一、丁○○曾於民國93間犯妨害風化罪及因違反動產擔保交易法
    案件，而為本院先後判處有期徒刑1年2月及3月確定，經定
    應執行刑為有期徒刑1年4月後，於94年8月5日執行完畢。又
    於97年10月20日左右，在台中市之台中公園內，結識1名真
    實身分不詳、綽號「黑人」之成年男子，而加入該名男子所
    屬之恐嚇取財集團，擔任俗稱「車手」之工作，負責提領被
    害人受恐嚇後匯入人頭帳戶之款項，後於97年11月25日15時
    許，持偽造他人名義之國民身分證，在台中市○區○○○路
    236號第一商業銀行進化分行，欲臨櫃提領新臺幣（下同）7
    0萬元時，為警查獲，甫經本院於98年2月27日以97年度訴字
    第5020號判處應執行有期徒刑1年2月在案。惟丁○○不知收
    斂，復於98年1月間加入由其他不詳身分之成年人所組成之
    另1個詐欺集團，而基於意圖為自己不法所有之共同犯意聯
    絡，再擔負上述「車手」之領款工作，並於98年2月23日中
    午，在台中市之國立臺灣美術館附近，由該詐欺集團內綽號
    「小江」之成年男子將臺灣土地銀行豐原分行、帳號000000
    000000號、戶名「江盈錡」之存摺、印章等資料交其收受。
    另一方面，該詐欺集團成員於98年2月23日上午9時30分許，
    撥打電話給甲○○佯稱：資料遭人冒用，必須配合將資金監
    管云云，使甲○○陷於錯誤，於同日轉帳匯款15萬元至上開
    「江盈錡」之帳戶內；又於同日下午2時許，撥打電話予乙○○佯稱：身分資料遭人持向銀行開戶供洗錢之用，必須將
    其存款匯入指定帳戶監管云云，使乙○○陷於錯誤，亦於同
    日轉帳匯款33萬3千元至上開帳戶內。該詐欺集團成員得手
    後，立即通知丁○○以上開帳戶資料提領詐欺所得之金額，
    丁○○旋於98年2月23日下午3時45分許，攜上開帳戶資料，
    前往位在台中市○區○○路2-4號之臺灣土地銀行西臺中分
    行，填載臺灣土地銀行存摺類取款憑條1紙，欲臨櫃提領30
    萬元，嗣因該行櫃檯人員發覺有異，通知警方到場，而查獲
    上情，並扣得上開「江盈錡」帳戶之存摺1本、印章1枚及該
    紙存摺類取款憑條。
二、案經台中巿警察局第一分局報請臺灣臺中地方法院檢察署檢
    察官偵查起訴。
    理    由
一、上開犯罪事實業據被告丁○○於本院審理時坦承在卷，而為
    認罪之表示。經查：
    (一)被害人甲○○、乙○○遭該詐欺集團成員分別以前揭手法
      詐騙得逞等過程，業據其等於警詢時陳明在卷，並有其等
      所提出之臺灣土地銀行存摺類存款憑條影本2紙、前述「
      江盈錡」帳戶之存摺影本1份等附卷可佐。
    (二)而被告於上開時地欲臨櫃提領「江盈錡」帳戶內之餘額30
      萬元時，為臺灣土地銀行西臺中分行承辦人發覺有異而報
      警當場查獲之事實，則有卷附之台中巿警察局第一分局扣
      押筆錄、扣押物品目錄表各1件、現場照片5張及扣案之「
      江盈錡」帳戶存摺1本、印章1枚、臺灣土地銀行存摺類取
      款憑條1紙等物可證。
    (三)再者，被告除於本院審理時坦承前開犯罪事實外，前於98
      年2月24日經檢察官聲請羈押而為本院訊問時，亦供稱其
      確為詐欺集團之成員，擔任車手，負責領款，又其係於98
      年1月間才加入本件之詐欺集團，且此次所加入之詐欺集
      團與前案所涉嫌者（即本院97年度訴字第5020號），乃不
      同之集團等語（見本院98年度聲羈字第209號卷第4頁）。
      由於被告上開先後之自白，核與前揭從其他方面調查所得
      之證據資料相符，顯屬事實，故亦可採為證據；且足見公
      訴意旨稱被告是與先前綽號「黑人」之成年男子所屬恐嚇
      取財集團再共犯本案等語，容有誤會，此部分事實應予更
      正。
    (四)綜合前述，本件事證明確，被告共同詐欺取財之犯行，已
      足可認定。
二、核被告丁○○所為，係犯刑法第339條第1項詐欺取財罪。被
    告與前述詐欺集團之成年成員間，就其所為之犯行，具有犯
    意聯絡及行為分擔，為共同正犯。又其曾於93間犯妨害風化
    罪及因違反動產擔保交易法案件，經本院先後判處有期徒刑
    1年2月及3月確定，經定應執行刑為有期徒刑1年4月後，於
    94年8月5日執行完畢乙節，有臺灣高等法院被告前案紀錄表
    、臺灣臺中地方法院檢察署刑案資料查紀錄表等各1份附卷
    可按，其受上述徒刑之執行完畢後，5年以內故意再犯本件
    有期徒刑以上之罪，為累犯，應依刑法第47條第1項之規定
    ，加重其刑。爰審酌被告先前加入綽號「黑人」之成年人所
    屬恐嚇取財集團擔任車手等犯行，甫為本院於98年2月27日
    以97年度訴字第5020號判處應執行有期徒刑1年2月在案，有
    該件判決正本在卷可參，乃被告竟於該案審理期間，再加入
    本件之詐欺集團實施提款之犯行，毫未收斂，且類如本案之
    集團性詐欺犯罪，相當危害社會治安，而無從寬宥，經再考
    量其犯罪之目的、動機、方法、手段、所得及坦承犯行之態
    度等一切有利、不利之情狀後，量處如主文所示之刑。至扣
    案「江盈錡」帳戶之存摺1本、印章1枚，因該詐欺集團如何
    取得此等帳戶資料之過程不明，而無適合之證據資料可認屬
    該集團之成員或被告所有，遂不諭知沒收；另被告為臨櫃提
    領30萬元所填寫之臺灣土地銀行存摺類取款憑條1紙，乃該
    行印製供提款人填用取款後保存為交易之證明，亦非被告或
    所屬詐欺集團所有之物，故不宣告沒收。
據上論斷，應依刑事訴訟法第273條之1第1項、第299條第1項前
段，刑法第28、第339條第1項、第47條第1項，刑法施行法第1條
之1第1項、第2項前段，判決如主文。
本案經檢察官丙○○到庭執行職務。
中    華    民    國    98    年    4     月    24    日
                  刑事第六庭    法  官  莊深淵
以上正本證明與原本無異。
如不服本判決應於收受判決後10日內向本院提出上訴書狀，並應
敘述具體理由；其未敘述上訴理由者，應於上訴期間屆滿後20日
內向本院補提理由書（均須按他造當事人之人數附繕本）「切勿
逕送上級法院」。
告訴人或被害人對於判決如有不服具備理由請求檢察官上訴者，
其上訴期間之計算係以檢察官收受判決正本之日期為準。
                                書記官  吳彩華
中    華    民    國    98    年    4     月    24    日
附錄論罪科刑法條
中華民國刑法第339條（普通詐欺罪）：
意圖為自己或第三人不法之所有，以詐術使人將本人或第三人之
物交付者，處5年以下有期徒刑、拘役或科或併科1千元以下罰金
。
以前項方法得財產上不法之利益或使第三人得之者，亦同。
前二項之未遂犯罰之。


司法院資訊處製作；財團法人民間司法改革基金會備份。
